【裁判字號】    90,易,230
【裁判日期】    900430
【裁判案由】    違反毒品危害防制條例
【裁判全文】
臺灣基隆地方法院刑事判決                            九十年度易字第二三０號
    公  訴  人  臺灣基隆地方法院檢察署檢察官
    被      告  甲○○
右列被告因違反毒品危害防制條例案件，經檢察官提起公訴 (九十年度毒偵字第五０
六號)，本院判決如左：
    主  文
甲○○連續施用第二級毒品，累犯，處有期徒刑柒月。
    事  實
一、甲○○前於民國八十四年間，因違反麻醉藥品管理條例案件，經台灣高等法院判
    處有期徒刑八月確定，甫於八十五年二月二十七日易科罰金執行完畢；復於八十
    八年間因施用第二級毒品案件，經本院先後二次分別以八十八年度毒聲字第一０
    ０七號、八十八年度毒聲字第一五一一號裁定送觀察、勒戒後，認無繼續施用毒
    品傾向，經台灣基隆地方法院檢察署檢察官分別以八十八年度偵字第三四六八號
    、八十八年度偵字第四五四六號不起訴處分確定。又於八十九年三月初某日起至
    同年月九日止，因施用第二級毒品案件，經台灣台中地方法院以八十九年度毒聲
    字第一七二六號裁定送戒治處所施以強制戒治，並經該院以八十九年度易字第一
    一一九號判處有期徒刑八月確定。詎甲○○猶不知悔改，復基於概括犯意，自八
    十九年六月間起至九十年三月十六日止，連續在其基隆市○○路五一六巷十六號
    住處，非法施用第二級毒品安非他命。嗣於同年月十六日十七時十分許，甲○○
    與葛長萬（經檢察官另案偵辦）聚於基隆市○○街一七五號十一樓，為警在上址
    執行拘提查獲。
二、案經基隆市警察局移送台灣基隆地方法院檢察署檢察官偵查起訴。
    理  由
一、右揭事實，業據被告甲○○於本院審理中自白不諱，而被告為警查獲時所採尿液
    經送檢驗結果，係呈安非他命陽性反應，有基隆市衛生局基衛六字第０三一八二
    號檢驗成績書一紙附卷可稽，堪認被告自白與事實相符。再被告於八十八年間因
    施用第二級毒品案件，經本院先後二次分別以八十八年度毒聲字第一００七號、
    八十八年度毒聲字第一五一一號裁定送觀察、勒戒後，認無繼續施用毒品傾向，
    經台灣基隆地方法院檢察署檢察官分別以八十八年度偵字第三四六八號、八十八
    年度偵字第四五四六號不起訴處分確定。又於八十九年三月初某日起至同年月九
    日止，因施用第二級毒品案件，經台灣台中地方法院以八十九年度毒聲字第一七
    二六號裁定送戒治處所施以強制戒治，並經該院以八十九年度易字第一一一九號
    判處有期徒刑八月確定等情，有本院被告全國前案紀錄表一紙在卷可稽，本件事
    證明確，被告犯行洵堪認定，應依法論科。
二、查安非他命係毒品危害防制條例所定之第二級毒品，此為該條例第二條第二項第
    二款所明定。又犯毒品危害防制條例第十條施用毒品之罪者，檢察官應先將被告
    送勒戒處所觀察、勒戒，經觀察、勒戒後，無繼續施用毒品傾向者，應由檢察官
    為不起訴處分，有繼續施用毒品之傾向者，由檢察官聲請法院裁定令入戒治處所
    施以強制戒治；依前開規定為不起訴處分後，五年內再犯施用毒品之罪，經觀察
    、勒戒後，認有繼續施用毒品之傾向或三犯以上者，不適用前開規定，但應由檢
    察官聲請法院裁定令入戒治處所施以強制戒治；強制戒治違反保護管束應遵守事
    項情節重大者，得撤銷保護管束，仍應予強制戒治，毒品危害防制條例第二十條
    定有明文。再被告於八十八年間因施用第二級毒品案件，經本院先後二次分別以
    八十八年度毒聲字第一００七號、八十八年度毒聲字第一五一一號裁定送觀察、
    勒戒後，認無繼續施用毒品傾向，經台灣基隆地方法院檢察署檢察官分別以八十
    八年度偵字第三四六八號、八十八年度偵字第四五四六號不起訴處分確定。又於
    八十九年三月初某日起至同年月九日止，因施用第二級毒品案件，經台灣台中地
    方法院以八十九年度毒聲字第一七二六號裁定送戒治處所施以強制戒治，並經該
    院以八十九年度易字第一一一九號判處有期徒刑八月確定等情，既如前述，被告
    係屬三犯以上，依毒品危害防制條例第二十條第三項規定，自應依法處罰，核被
    告所為，係犯毒品危害防制條例第十條第二項之施用第二級毒品罪。其持有第二
    級毒品安非他命之低度行為，應為施用毒品之高度行為所吸收，不另論罪。被告
    先後多次施用毒品行為，時間緊接，所犯罪名相同，顯係出於概括犯意為之，為
    連續犯，爰依刑法第五十六條之規定以一罪論，並加重其刑。於未經起訴之他部
    分犯罪事實，自應一併審判，併予敘明。又被告前於八十四年間，因違反麻醉藥
    品管理條例案件，經台灣高等法院判處有期徒刑八月確定，甫於八十五年二月二
    十七日易科罰金執行完畢之事實，有本院被告全國前案紀錄表一紙在卷可稽，其
    於五年以內再犯本件有期徒刑以上之罪，為累犯，應依刑法第四十七條規定，遞
    加重其刑。爰審酌被告多次施用第二級毒品安非他命，品行非佳，惟其犯罪後坦
    承犯行，態度尚稱良好及其犯罪之動機、目的、手段等一切情狀，量處如主文所
    示之刑，以示懲儆。
據上論斷，應依刑事訴訟法第二百九十九條第一項前段，毒品危害防制條例第十條第
二項、第二十條第三項，刑法第十一條前段、第五十六條、第四十七條，判決如主文
。
本案經檢察官黃士元到庭執行職務。
中    華    民    國      九十        年      四      月      三十      日
                                      臺灣基隆地方法院刑事第三庭
                                            法  官    姚  貴  美
右正本證明與原本無異。
對於本件判決如有不服，應於收受送達後十日內，向本院提出上訴書狀，上訴於臺灣
高等法院，並按他造當事人之人數附具繕本。
                                            書記官    明  祖  斌
中    華    民    國      九十        年      五      月      四        日
附錄論罪法條：
毒品危害防制條例第十條第二項：
施用第二級毒品者，處三年以下有期徒刑。


司法院資訊處製作；財團法人民間司法改革基金會備份。
